臺灣彰化地方法院交通事件裁定　　　 100年度交聲字第1280號
原處分機關
即移送機關　交通部公路總局臺中區監理所彰化監理站
異　議　人
即受處分人　孫資皓
上列異議人即受處分人因違反道路交通管理處罰條例案件，對於
交通部公路總局臺中區監理所彰化監理站100年9月29日彰監四字
第裁64-GH0000000號處分不服，聲明異議，本院裁定如下：
    主  文
異議駁回。
    理  由
一、原處分機關以：異議人即受處分人孫資皓（下稱受處分人）
    騎乘車牌號碼IWB-957 號重型機車，於100 年9 月6 日13時
    53 分 許，行經臺中市○○路與陜西路口時，經員警舉發「
    駕車行經有燈光號誌管制之交岔路口闖紅燈」之違規，依道
    路交通管理處罰條例第53條第1 項之規定，裁處罰鍰新臺幣
     (下同)1, 800 元（已於100 年9 月23日繳納），並依同條
    例第63條第1 項第3 款（裁決書漏載第3 款）之規定，記違
    規點數3 點等語。
二、聲明異議意旨略以：伊行車方向乃係綠燈左轉，非如原處分
    機關所稱之闖紅燈行為，倘如原處分機關所稱當時漢口路號
    誌為紅燈東西向而南北向為綠燈，圖中照片顯示可證明伊確
    係綠燈左轉，否則怎與圖三警員行駛之方位不同（警員直向
    行駛而伊乃45度傾斜左轉），且僅有原處分員警所言，原處
    分機關舉證不足，為此聲明異議云云。
三、駕駛人駕駛汽車，應遵守道路交通標誌、標線、號誌之指示
    ；汽車行駛至交岔路口，其行進、轉彎，應遵守燈光號誌或
    交通警察之指揮，道路交通安全規則第90條前段、第102條
    第1項第1款分別定有明文。且汽車駕駛人，行經有燈光號誌
    管制之交岔路口闖紅燈者，處新臺幣1,800元以上5,400元以
    下罰鍰並記違規點數3點，道路交通管理處罰條例第53條第1
    項及第63條第1項第3款亦分別有明文規定。
四、經查：受處分人於前揭時、地，騎乘車牌號碼IWB-957號重
    型機車，駕車行經有燈光號誌管制之交岔路口闖紅燈之事實
    等情，有臺中市政府警察局舉發違反道路交通事件通知單在
    卷可參。受處分人雖以前詞置辯，然查受處分人係由漢口路
    3 段80號前逆向行駛闖紅燈，並非由漢口路3 段78號內社區
    ○道行駛出來，又經舉發員警於事後調閱路口監視器所取得
    之畫面，以機車騎乘之方向、角度，可間接推知確有此違規
    情事，有臺中市政府警察局第二分局於100 年11月1 日中市
    警二分交字第1000033515號函文及隨函所附之職務報告書、
    員警所繪製之現場圖及路口監視器所拍攝之2 張照片在卷可
    稽。按道路交通管理處罰條例第7 條第1 項規定：「道路交
    通管理之稽查、違規之紀錄，由交通勤務警察，或依法令執
    行交通稽查任務之人員執行之」，又交通警察製單舉發違反
    道路交通管理處罰條例所列之違規事實，本質上為行政處分
    ，係公務員基於職務上公權力，依法就特定之具體事件所為
    具公法上效果之單方行政行為，基於公務員為公法上行為具
    有公信力之原則，該行政處分當可被推定為真正，故執勤警
    員方得當機處分以達其維護交通秩序、安全之行政目的，若
    謂公務員一切行政行為均需預留證據以證其實，則國家行政
    勢必窒礙難行。至於警方取締交通違規事件，其以照相方式
    取證者，固足為違規之證明，惟警員當場舉發者，既經舉發
    員警本身之目睹、耳聞，亦足為違規人違規之證明，非必所
    有之違規事件，均須有照片或其他書面資料方足為違規之證
    據，又交通違規情事，如闖紅燈之事實，常發生在一剎那之
    間，除非違規地點恰好設有錄影設備或得拍攝快速移動畫面
    之照相設備，否則一律要求執勤警員或舉發機關需在如此緊
    急之情況下，即時錄影或拍照後以此為證，未免與執行勤務
    之實況相悖，客觀上難以實行，否則該未裝設科學儀器之路
    段，豈非陷入駕駛人得任意違規之狀態，自非妥適。另於受
    處分人無其他舉發有誤之相關證據，且本案執勤員警為維持
    交通秩序，依法執行職務，立場應是客觀公正，復與受處分
    人素不相識，亦無宿怨，執勤員警應無可能故意捏造事實而
    違法取締，自應受到合法、正確之推定。從而，受處分人由
    漢口路3段逆向直行闖越紅燈路口之違規事實，應堪認定。
五、綜上，原處分機關以受處分人駕車行經有燈光號誌管制之交
    叉路口闖紅燈，依道路交通管理處罰條例第53條第1項規定
    ，處新台幣1,800元整之罰鍰，並依同條例第63條第1項第3
    款記違規點數3點，於法並無不合。受處分人辯稱未闖紅燈
    ，並指摘原處分不當，非有理由，應予駁回。
六、據上論斷，應依道路交通管理處罰條例第87條第2項、道路
    交通事件處理辦法第18條，裁定如主文。
中    華    民  國    100     年    12    月    15    日
                  交通法庭            法  官  田德煙
以上正本證明與原本無異。
如不服本裁定，應於裁定送達後5日內向本院提出抗告狀（須附
繕本）。
中    華    民    國   100    年    12    月    16    日
                                      書記官  吳冠慧